【裁判字號】    88,易,2187
【裁判日期】    890125
【裁判案由】    竊盜
【裁判全文】
臺灣桃園地方法院刑事判決                        八十八年度易字第二一八七號
    公  訴  人  台灣桃園地方法院檢察署檢察官
    被      告  子○○
右列被告因竊盜案件，經檢察官提起公訴（八十八年度偵字第一四五八四號）及移送
併辦（八十八年偵字第一六四○六號），本院判決如左：
        主  文
子○○連續攜帶兇器，毀越安全設備，於夜間侵入住宅竊盜，處有期徒刑壹年拾月。
扣案鑰匙玖支、剪刀貳把、老虎鉗壹支、尖嘴鉗壹支、六角扳手壹支沒收。
        事  實
一、子○○基於概括之犯意，意圖為自己不法之所有，連續自民國八十八年八月十二
    日起至同年九月九日如附表一編號一至編號十七所示之時間、地點，多次以附表
    一編號一至編號十七所示之犯罪手法，或於夜間攜帶其所有之兇器剪刀二把、老
    虎鉗一支、尖嘴鉗一支、六角扳手一支毀越安全設備於侵入住宅，或以其所有之
    鑰匙開啟機車車鎖而竊盜如附表一所示之被害人財物，得手後物品藏放於桃園縣
    楊梅鎮○○街一○八號三樓之五住處所，現金則花用殆盡。嗣於八十八年九月九
    日下午四時三十分許為警於前揭住處查獲，並扣得其所有供竊盜用之工具鑰匙九
    支、剪刀二把、老虎鉗一支、尖嘴鉗一支、六角扳手一支。
二、案經桃園縣警察局楊梅分局報請台灣桃園地方法院檢察署檢察官偵查起訴及移送
    併辦。
        理  由
一、右揭事實業據被告子○○於警訊中坦承不諱，於偵審中復自白關於附表一編號一
    號至九號、十一號、十二號之犯行，核與被害人巳○○、辰○○、甲○○、丁○
    ○、申○○、戊○○、卯○○、庚○○、午○○○、壬○○、己○○、癸○○及
    證人丑○○即被害人大同國小一年德班學生之教務主任指述財物失竊情節相符，
    並有其等出具之贓物領據十六紙在卷為憑。雖被告於偵審中否認附表一編號十、
    十三、十四、十五、十六、十七所示之竊盜犯行，或辯稱係警察要求伊承認，或
    稱係同居友人丙○○等所竊取而放置於其居處云云。惟該犯行不僅經被告於警訊
    中自白，且其自白出於自由意志，業據證人乙○○即承辦警員到庭結證在卷，而
    被害人失竊之贓物亦係於被告住處查獲，由被害人出具贓物領據領回，有上開贓
    物領據可稽，徵之證人丙○○亦否認有何竊盜行為在案，被告於偵審中未能提出
    相當反證以推翻已有旁證之初供，空言否認犯行，自不足採。此外並有被告所有
    供竊盜用之鑰匙九支、剪刀二把、老虎鉗、尖嘴鉗、六角扳手各一支扣案佐證，
    事證明確，犯行洵堪認定。
二、核被告所為，附表一編號一、十係犯刑法第三百二十一條第一項第一款、第二款
    、第三款之攜帶兇器，毀越安全設備，於夜間侵入住宅竊盜罪；附表一編號二、
    三、十一、十三則犯刑法第三百二十一條第一項第一款夜間侵入住宅竊盜罪；附
    表一編號四則犯刑法第三百二十條第三項、第一項竊盜未遂罪；附表一編號五、
    七、九、十五、十六係犯刑法第三百二十條第一項竊盜罪；附表一六、八、十七
    則犯刑法第三百二十一條第一項第二款、第三款攜帶凶器毀損安全設備竊盜罪；
    附表一編號十二則犯刑法第一項第二款毀越牆垣竊盜罪，上開行為時間緊接、手
    段相似，顯係基於概括之犯意多次觸犯犯罪基本構成要件相同之罪名，應從一情
    節較重者論以刑法第三百二十一條第一項第一款、第二款、第三款之攜帶凶器、
    毀越安全設備、於夜間侵入住宅竊盜罪，並加重其刑。附表一編號四、五、六、
    七、八、十七所示之竊盜犯行（即八十八年度偵字第一六四○六號偵查案件移送
    併辦犯罪事實一覽表中編號一至編號六部分），雖未據公訴人指訴，然該部分犯
    行既與公訴人所起訴者有連續犯裁判上一罪關係，業如前述，基於審判不可分原
    則，本院自得併予審理，併此指明。爰審酌被告年輕力壯，未能自食其力，竟於
    一個月間連續多次竊取他人財物達十七次，原應重懲，惟念所竊財物價值尚非甚
    鉅，且被告前無犯罪紀錄，有本院全國前案紀錄表一紙在卷為憑，素行尚稱良好
    等一切情狀，量處如主文所示之主刑。扣案鑰匙九支、剪刀二把、老虎鉗、尖嘴
    鉗、六角扳手各一支，為被告所有供犯罪所用之物，業據被告於警訊中坦承在卷
    ，應依刑法第三十八條第一項第二款宣告沒收。至於公訴人指被告有竊盜惡習，
    請宣告強制工作，雖非全然無據，然被告前無任何財產犯罪之紀錄，於本案前更
    無竊盜犯行，本案竊盜行為時間亦僅集中於一個月內，尚難遽指其有竊盜惡習，
    無須命以強制工作矯治之，附此敘明。
三、公訴意旨及移送併辦意旨略稱：被告基於概括之犯意，於附表二編號一至編號四
    所示時地竊取如附表所示之財物，涉有刑法第三百二十一條第一項、第三款之竊
    盜罪嫌。惟被告堅決否認上開竊盜犯嫌，且附表二編號一被害人酉○○到庭證述
    伊住處並未失竊，警方所稱被告竊得之財物女用外套一件乃伊棄置於門口之物品
    等語，是被告所取者乃物之所有權人拋棄所有權之物，要無侵害他人財產法益可
    言，自難論以竊盜罪；至於附表二編號二、編號四所示之竊盜犯嫌，警方雖於被
    告住處起出被害人辛○○所失竊之裝飾品，及被害人寅○○所失竊之印章一枚，
    但行為人持有贓物之可能原因非只一端，或出於收受故買贓物、或出於侵占遺失
    物、或出於搶奪、詐欺，未必為竊盜，當亦不能僅因被告持有贓物，且被告所指
    稱行竊之丙○○否認犯行，即遽指被告有竊盜犯行；至於附表二編號三之犯嫌部
    分，既未經被告自白，被害人未○○失竊之財物復未尋獲，要無任何積極證據可
    認被告涉有該竊盜犯嫌。綜上所述，被告上開竊盜犯嫌均屬不能證明，惟公訴人
    既認附表二編號一之犯嫌與本案論科之竊盜犯行有連續犯裁判上一罪關係，爰不
    另為無罪之諭知。而附表二編號二、三、四號所示竊盜犯行為檢察官移送併辦者
    （八十八年度偵字第一六四○六號偵查案件犯罪事實一覽表編號七、八、九所示
    部分），既經本院為犯罪不能證明之認定，與本案當無裁判上一罪關係可言，應
    退回由偵查機關另行偵處。
四、據上論斷，應依刑事訴訟法第二百九十九條第一項前段、第三百條，刑法第五十
    六條、第三百二十一條第一項第一款、第二款、第三款、第三十八條第一項第二
    款，罰金罰鍰提高標準條例第一條前段，判決如主文。
本案經檢察官胡樹德到庭執行職務。
中      華      民      國      八十九      年    一    月    二十五    日
                                臺灣桃園地方法院刑事第四庭
                                      法  官  楊  得  君
右正本證明與原本無異。
如不服本判決，應於判決送達後十日內向本院提出上訴狀( 應附繕本 )，上訴於
臺灣高等法院。
                                      書記官  簡  慧  瑛
中       華       民      國     八十九     年    一    月    二十七    日
附論罪科刑依據之法條：
刑法第三百二十一條
犯竊盜罪而有左列情形之一者，處六月以上五年以下有期徒刑：
一、於夜間侵入住宅或有人居住之建築物、船艦或隱匿其內而犯之者。
二、毀越門扇、牆垣或其他安全設備而犯之者。
三、攜帶兇器而犯之者。
四、結夥三人以上而犯之者。
五、乘火災、水災或其他災害之際而犯之者。
六、在車站或埠頭而犯之者。
前項之未遂犯罰之。


司法院資訊處製作；財團法人民間司法改革基金會備份。
